# 请教陈老师，取得有条件的土地使用权后续会计核算

提问人：sunshine17 时间：2022-10-19 15:50:56
政府公开竞拍给公司一块地（住宅用地 70 年的权限），但要求35%自持，这部分建成后独立办一张产权证，剩下65%在建成取得不动产权证满 5 年后可转让给公司员工，员工取得后 5 年后方可像二级市场转让，如果65%部分没有转让给员工，那么在建成取得不动产权证 10 年后可在二级市场转让。
问题 1 ：35%部分公司打算自用或出租给员工，是不是房产作为固定资产核算，对应的土地使用权确认无形资产，并且在建期间摊销入在建工程？
问题 2 ：65%部分公司打算建成后的前 5 年用于出租（可能出租给员工或其他外人都有），那么65%是整体作为投资性房地产还是固定资产核算，还是出租给外人部分算投资性房地产，出租给员工还是作为固定资产，如果这样那还没出租的那部分是固定资产还是投资行房地产？
问题 3 ：如果有作为投资性房地产的那部分，那在在建时对土地使用权要摊销吗，摊销时间还是按 70 年？还是一次性直接转入在建工程，竣工后转入投资性房地产；
问题 4 ：投资性房地产按成本法核算的话，摊销时间怎么定，按 70 年的剩余时间还是需要怎么考虑？
5:如果65%作为固定资产核算，在 5 年期满后可以出售给员工了，这是要转入投资性房地产核算吗，还是说要 10 年后能在二级市场转让了才可以转到投资性房地产

回答人：chenyiwei
1 、是。
2 、对65%部分应进一步明确其持有意图，特别是未来 10 年内。如果出租给员工和外人的部分可以明确分清并保持基本稳定，则分别确认为固定资产和投资性房地产（在建期间可均在“在建工程”核算，建成后分拆）。如果无法合理区分或者经常有变动的，建议全部作为固定资产。
3 、在建期间土地使用权也应摊销。建设期间摊销计入在建工程或者投资性房地产成本。
4 、其中的土地部分可按 70 年摊销；房屋建筑物部分按实际使用寿命。
5 、后续出售给员工时，按固定资产处置处理，不转入投资性房地产。

提问人：sunshine17 时间：2022-10-21 16:26:23
陈老师，有个问题细化下，公司为拿地专门成立个子公司，出租对象是母公司和其他子公司的员工，合并层面是一项固定资产是吧，但子公司的单体报表要做投资性房地产核算吗？出租价格应该是低于市场价的

回答人：chenyiwei
出租价格低于市场价，且预计将长期出租给母公司和员工，预计不会对外出售的，则该子公司也不能确认投资性房地产，而是确认固定资产。因为此时子公司的持有目的已不是为了获取租金和资本增值。